# 合并报表中权益抵消的成本法调权益法

提问人：xiaolulu66 时间：2020-01-17 17:54:01
陈老师好！
在实务中遇到这样一个问题：甲公司购买子公司少数股东股权，新取得的长期股权投资与按照新增持股比例计算应享有子公司自购买日开始持续计算的净资产之间的差额，在甲公司合并报表中，应当调整母公司（甲公司）个别报表中的资本公积（资本溢价或股本溢价），资本公积不足冲减的，冲减归属于母公司（甲公司）的盈余公积，盈余公积不足冲减，冲减归属于母公司（甲公司）的未分配利润。 甲公司个别报表没有资本公积，故冲减了盈余公积。
乙公司是甲公司的母公司，合并甲公司时，权益抵消中，第一步将对甲公司的股权投资由成本法调权益法时，对甲公司盈余公积的变动，应该用什么科目调整？看准则上有一句“被投资单位除净损益、其他综合收益以及利润分配以外的所有者权益的其他变动的因素，投资方应按所持股权比例计算应享有的份额，调整长期股权投资的账面价值，同时计入资本公积（其他资本公积）”，即借：长投-其他权益变动 贷：资本公积-其他资本公积。
请问：甲公司盈余公积的减少，属于这里说的其他变动的因素吗？是通过长投-其他权益变动科目核算吗？
谢谢老师！

回答人：chenyiwei
也可以这样处理（毕竟只是一个中间过渡过程，最终合并报表层面回抵销而不产生影响）。其实此处的权益法模拟是完全没有必要的，直接按成本法核算结果为基础进行合并抵销即可。